臺灣新竹地方法院宣示判決筆錄　　　　　 94年度易字第381號
公　訴　人　臺灣新竹地方法院檢察署檢察官
被　　　告　戊○○　男　29歲.
指定辯護人　本院公設辯護人　甲○○
上列被告因竊盜一案，檢察官提起公訴（偵查案號：93年度偵字
第4503號），及併案審理後（94年度偵字第634、1666號）後，
聲請改依協商程序判決，於中華民國94年6月30日下午5時在本院
刑事第九法庭宣示判決，出席職員如下：
法官起立朗讀判決主文、犯罪事實要旨、處罰條文、附記事項，
及告以上訴限制、期間並提出上訴狀之法院，且諭知記載其內容
：
一、主  文：
    戊○○連續攜帶兇器竊盜，處有期徒刑壹年壹月。扣案之鑰
    匙支均沒收之。
二、犯罪事實要旨：
    戊○○意圖為自己不法所有，且基於概括犯意，先後於下列
    時地竊盜：
（一）其於民國93年3 月8 日某時許，趁搭乘己○○所駕駛車牌
      號碼３５９７－ＦＴ號自用小客車之機會，見己○○未及
      注意隨身物品，乃徒手竊取己○○所有放置在車上之明基
      牌銀色Ｓ６３０ｉ型號碼為0000000000號之行動電話1 支
      ，得手後，即取出前述行動電話中之ＳＩＭ卡置入自己原
      有行動電話機具內，以無線方式盜用他人之電信設備行動
      電話門號通信多次，通話費約為新臺幣8587元。嗣於93年
      4 月19日己○○接獲中華電信股份有限公司所寄發之行動
      電話通話費帳單後，經調閱比對電話通聯記錄得知係戊○
      ○盜用，旋與戊○○對質，戊○○坦承竊取上揭行動電話
      ，並簽發本票1 紙予己○○以賠償損失，惟該本票屆期並
      未兌現。
（二）於93年12月13日凌晨某時許，其騎乘機車行經新竹市○區
      ○○路交通大學機車車棚對面時，忽見一不詳姓名年籍之
      男子自丙○○所有車牌號碼ＣＹ－３８９５號之自用小客
      車內衝出並跑走，乃持該不詳姓名年籍之男子所棄置在現
      場客觀上足以對人之生命、身體造成威脅，足供作為兇器
      使用之十字起子1 支（該名男子棄置在現場之工具共計有
      Ｌ型六角扳手12支、梅花型扳手1 支及十字起子1 支），
      啟動上揭自用小客車之電門後，將該車駛離而竊取得手，
      並留供己用。
（三）於93年12月14日凌晨某時許，其在桃園縣監理站旁，持上
      揭工具中客觀上足以對人之生命、身體造成威脅，足供作
      為兇器使用之梅花型扳手1 支，竊取庚○○所有車牌號碼
      ＫＡ－９２４３號自用小客車之車牌2 面得手，並將之懸
      掛在前述其所竊得之為丙○○所有自用小客車上使用。嗣
      於93年12月15日8 時50分許，其駕駛上開懸掛有車號ＫＡ
      －９２４３號車牌之自用小客車（原車號為ＣＹ－３８９
      ５號）行經苗栗縣通霄鎮臺一線126 公里南下車道路旁時
      ，為警查獲，並扣得上揭自用小客車及車牌（均已發還）
      暨前揭工具。
（四）於94年3 月22日12時許，在新竹縣芎林鄉○○村○○街路
      旁某處，持自備鑰匙開啟賴欣怡所有車牌號碼９Ａ－６８
      １５號自用小客車之電門後，將該車駛離而竊取得手，並
      留供己用。
（五）於94年3 月24日凌晨2 時許，在新竹市○○路575 巷5 弄
      口前，持自備鑰匙開啟丁○○所有車牌號碼２Ｈ－１４３
      ０號自用小客車之電門後，將該車駛離而竊取得手，並留
      供己用。
（六）於94年3 月25日13時50分許，在桃園縣蘆竹鄉○○○路、
      六福路路口處，持自備鑰匙開啟乙○○所有車牌號碼Ｖ８
      －３９７３號自用小客車之電門後，將該車駛離而竊取得
      手，並留供己用。嗣於94年3 月25日19時許，戊○○駕駛
      所竊得上揭車牌號碼Ｖ８－３９７３號自用小客車，進入
      新竹市○○路1001號「湖山汽車旅館」606 號房時為警查
      獲，並扣得前揭自用小客車（業已發還）及鑰匙3 支，且
      經戊○○告知，復為警查獲前揭車牌號碼９Ａ－６８１５
      號自用小客車及車牌號碼２Ｈ－１４３０號自用小客車（
      均已發還）。
三、扣案之鑰匙3 支，為被告戊○○所有，且係供其為前揭犯罪
    事實要旨第（四）、（五）、（六）號所示犯行時所用之物
    等情，業據被告供述在卷，爰依刑法第38條第1 項第2 款之
    規定宣告沒收之。
四、處罰條文：
    刑法第56條、第321條第1 項第3 款。
五、協商判決除有刑事訴訟法第454 條之4 第1 項第1 款於本訊
    問程序終結前，被告撤銷協商合意或檢察官撤回協商聲請者
    ；第2 款被告協商之意思非出於自由意志者；第4 款被告所
    犯之罪非第455 條之2 第1 項所定得以協商判決者；第6 款
    被告有其他較重之裁判上一罪之犯罪事實者；第7 款法院認
    應諭知免刑或免訴、不受理者情形之一，及違反同條第2 項
    「法院應於協商合意範圍內為判決；法院為協商判決所科之
    刑，以宣告緩刑或2 年以下有期徒刑、拘役或罰金為限」之
    規定者外，檢察官及被告均不得上訴。
六、如有前項得上訴之情事，得自收受判決送達之日起10日內，
    向本院提出上訴書狀，上訴於第二審法院。
中　　華　　民　　國　　94　　年　　6 　　月　　30　　日
                  刑事第五庭    書  記  官  汪淑菁
                                審判長法官  楊惠芬
以上筆錄正本係照原本作成。
中　　華　　民　　國　　94　　年　　6 　　月　　30　　日
                                書  記  官  汪淑菁
附錄本案論罪科刑法條：
刑法第321 條第1 項：
犯竊盜罪而有左列情形之一者，處6 月以上5 年以下有期徒刑：
一　於夜間侵入住宅或有人居住之建築物、船艦或隱匿其內而犯
　　之者。
二　毀越門扇、牆垣或其他安全設備而犯之者。
三　攜帶兇器而犯之者。
四　結夥三人以上而犯之者。
五　乘火災、水災或其他災害之際而犯之者。
六　在車站或埠頭而犯之者。
